Inventaris van kaarten behorend tot het archief van de familie Heereman van Zuydtwijck
Nationaal Archief, Den Haag
Familie Heereman van Zuydtwijck - Kaarten
Heereman van Zuydtwijck / Kaarten
oudste stuk - jongste stuk: 1593-1737
HZF
16 inventarisnummer(s);
Getekende kaarten.
Nationaal Archief, Den Haag
Van Heereman van Zuydtwijck
Het archief bevat zeventiende en achttiende-eeuwse getekende kaarten van land en huizen, gelegen in Holland en in eigendom van de familie Van Heereman van Zuydtwijck.
Archiefvorming
Geschiedenis van het archiefbeheer
De verwerving van het archief
Het archief is door confiscatie verworven.
Aanwijzingen voor de gebruiker
Openbaarheidsbeperkingen
Volledig openbaar.
Materiële beperkingen
Het archief kent geen beperkingen voor het raadplegen van stukken als gevolg van slechte materiële staat.
Aanvraaginstructie
Openbare archiefstukken kunnen online worden aangevraagd en gereserveerd. U kunt dit ook via de terminals in de studiezaal van het Nationaal Archief doen. Om te kunnen reserveren dient u de volgende stappen te volgen:
Creëer een account of log in.
Selecteer in de archiefinventaris een archiefstuk.
Klik op ‘Reserveer’ en kies een tijdstip van inzage.
Verwant materiaal
Beschikbaarheid van kopieën
Inventarisnummers van dit archief zijn niet in kopievorm beschikbaar
Afgescheiden archiefmateriaal
3.20.23, Inventaris van het archief van de familie Heereman van Zuydtwijck, 1360-1880
Beschrijving van de series en archiefbestanddelen
- ALKMAAR. "...dese twee overmalcanderen leggende stuckens weytlant inde Huijswaerder polder, onder de banne van Alckmaer..."., 1671; 1; kaart Manuscript, gekleurd Afm: 31 x 42; Schaal: 193 mm - 70 Hondsbosse R
  kaart
  J. Heijmeerg.
  Z boven.
  In dorso: 11.
  (Uit. 3.20.23 inv. nr. 1605)
- AMSTELVEEN. "De Landen in deesen afgebeelt zijnde gelegen in de boverkerc kercpolder...", bij Amstelveen., 1668; 2; kaart Manuscript, gekleurd Afm: 36 x 171; Schaal: 121 mm - 60 RR
  Cornelis Coel.
  ZZW boven.
  In dorso: l0.
  (Uit 3.20.23 inv. nr. 1668)
- CROMSTRIJEN. "Caart en metingh...van seker stuk lant, gelegen in Groot Cromstrijen...", 1737, A. Hoeksewegh. Het stuk land is gelegen tussen de Middelweg in Groot Cromstrijen en de dijk van Nieuw Cromstrijen., 3; kaart Manuscript, gekleurd Afm: 20 x 63; Schaal: 126 mm - 50 Putse R
  W boven.
  : In dorso: 15.
  (Uit 3.20.23 inv. nr. 1747)
- HAARZUILEN. "...dese afgebeelde Parceel landts gemeten gelegen inden gestichte van Uytrecht op Themat...", tussen de Maarseroeker kade en de Thematter wetering., 1634; 4; kaart Manuscript, gekleurd Afm: 19.5 x 74; Schaal: 123 mm - 70 R
  J.van Diepenem. Kopie 1661, Johannes Dou.
  NNO boven.
  In dorso: 6.
  (Uit nr. toegang 3.20.23 inv. nr 2230)
- JUTPHAAS. Kaart van de"...springh Tiendt, genaemt Middelcoops tient, .gelegen int Needer eijnt van Jutphaes.. ."., 1661; 5; kaart Manuscript, gekleurd Afm: 50 x 106; Schaal: 180 mm - 140 R
  D. van Groenouw.
  I In dorso: l.
  (Uit 3.20.23 inv.nr 2091)
- JUTPHAAS. "...dese affgebeelde gront ende Landerijen, behorende aende Ridderhofstad Vronesteijn ...", onder Jutphaas., 1694; 6; kaart Manuscript, gekleurd Afm: 41 x 91; Schaal: 125 mm - 50 R
  Bernard de Roij
  WNW boven.
  In dorso: 9.
  (Uit 3.20.23 inv. nr. 2015)
- Jutphaas. "...dese afgebeelde Landerijen, gelegen inden Gerechte van Jutphaas...", bij Vronestein en de Gier aan de Vaartse Rijn., 1690; 7; kaart Manuscript, gekleurd Afm: 49.5 x 80; Schaal: 135 mm - 100 R
  Bernard de Roij.
  O boven.
  In dorso 8.
  (Uit 3.20.23 inv. nr. 2014)
- LISSE. Kaart van "...De hooft stede genaemt het huijs te Deveren met alle de landen daer aeehooren... is gelegen inde heerelijckheij van Lijs...", 1645; 8; kaart Manuscript, gekleurd Afm: 57 x 76; Schaal: 141 mm - 60 R
  Stevin van Broeckhuijsen.
  OZO boven.
  (Uit 3.20.23 inv. nr. 1475)
- LISSE. "...het stuck Landts...gelegen Inde Heerlickheydt van Lisse...", 1662, Johannes Dou. Het stuk land grenst aan de Lisserpoel., 9; kaart Manuscript, gekleurd Afm: 38.5 x 33.5; Schaal 123 mm - 30 RR
  ZZO boven.
  (Uit 3.20.23 inv. nr 1520)
- SLOTEN (N.H.). "Slooten". In dorso: "Chaerte vande landen in Slooten" bij Amsterdam. Kaart van enkele percelen land tussen de Nieuwe Meer ende Sloterdijkermeer., z.j. (c. 1650); 10; kaart Manuscript, gekleurd Afm: 16 x 42.5
  ZW boven
  (Uit 3.20.23 inv. nr. 1933)
- VREESWIJK. Dese twee afgebeelde Blocken Thiende, gelegen inde Wiersche polder,..., syn door myn...gecopieert"., z.j.(c. 1685); 11; kaart Manuscript, gekleurd Afm: 56 x 64; Schaal: 128 mm - 100 RR
  Jan Eyckmeyer.
  In dorso: 14.
  In dorso: "Caerte van den Wierschen
  Tient gekoft van Jan Kool, ao.l706".
  (uit 3.20.23 inv. nr. 2112)
- VREESWIJK. "...waer vande perceelen...gelegen syn inde heerlyckheyt vant Geyn, ende andere inde Wiersche polder...", copie 1685, 12; kaart Manuscript, gekleurd Afm: 55.5 x 64; Schaal: 128 mm - loo R
  In dorso 12.
  In dorso: "Kaerte van de hofsteede gekoomen van Jan Kool, genaempt Warsenhoeck".
  (Uit 3.20.23 inv. nr. 2112)
- JUTPHAAS. Kaart van "...twe hoeven Lants...zoe weijlant als boulant, mette Ridder hotste oude Geyn genaempt, streckende uut monden vanden Rijn aff tot int zuijden over den Geynse wech..."., z.j. (c. 1630); 13; kaart Manuscript op perkament, gekleurd Afm: 45.5 - 55; Schaal: 135 mm - 100 Stichtse R
  Henrick Verstralen.
  In dorso 2.
  (Uit 3.20.23 inv.nr. 2104)
- OUDERKERK ann de AMSTEL. "Caertgen van een weer Landts, ghelegen in Waert huijsen Aende Oost Eynde vanden Amstel...", Dankers de Rij., 1629; 14; kaart Manuscript, gekleurd Afm: 28 x 43; Schaal: 107 mm - 100 A'damse R
  In dorso: "Chaerte van het vrouwen weer inde Waerthuijsen tot Ouderkerck" Voorl.inv.nr. 2848.
  (Uit 3.20.23 inv.nr. 1845)
- SASSENHEIM. "...Dese gecaerte wooninge ende Landen, gelegen aent Dorp van Sassenhem"..." aan de Heerweg bij de Kerk., 1635; 15; kaart Manuscript op perkament, gekleurd Afm: 40 x 60; Schaal; 115 mm - 30 R
  Jan Pieters Dou
  N0 boven.
  In dorso 13.
  (Uit 3.20.23 inv.nr. 1897)
- SLOTEN (N.H.). Kaart van percelen land, gelegen tussen het Slotermeer en de Nieuwe Meer., 1593; 16; 2 stukken Manuscript op perkament, gekleurd Afm: 40.5 x 64; Schaal: 119 mm - 100 RR
  Gerardus Theodorus Langedijck.
  In dorso 3 en 4.
  (Uit 3.20.23 inv. nr. 1934)